【裁判字號】    89,訴,22
【裁判日期】    890125
【裁判案由】    毒品危害防制條例
【裁判全文】
臺灣士林地方法院刑事判決                            八十九年度訴字第二二號
    聲  請  人  臺灣士林地方法院檢察署檢察官
    被      告  乙○○
右列被告因違反毒品危害防制條例案件，經檢察官聲請簡易判決處刑（八十八年度毒
偵字第六一０號），經本院士林簡易庭認不得以簡易處刑判決，並移送本院依通常程
序審理，本院判決如左：
    主  文
乙○○連續轉讓第二級毒品，處有期徒刑柒月。
    事  實
一、乙○○於民國八十五年間曾因竊盜案件，經臺灣板橋地方法院判決有期徒刑七月
    ，緩刑三年，並於八十五年十月九日判決確定。竟不知警惕，基於概括之犯意，
    自八十八年七月間某日起，至同年九月中旬止，在臺北市○○區○○街某工地及
    臺北縣中和市南勢角某撞球間等地，連續多次轉讓第二級毒品安非他命予甲○○
    施用多次。迄同年九月二十二日晚間九時許，在臺北市○○○路與萬大路口處，
    經警臨檢乙○○及甲○○所共乘機車時，當場在乙○○所有香菸盒內查獲第二級
    毒品安非他命乙包（淨重０．０二公克）及在乙○○所騎機車車箱內查獲吸食器
    二組，始查悉上情。
二、案經臺北市政府警察局萬華分局報請臺灣士林地方法院檢察署檢察官聲請簡易判
    決處刑，經本院士林簡易庭認不得以簡易處刑判決，並移送本院依通常程序審理
    。
    理  由
一、訊據被告乙○○矢口否認有何轉讓第二級毒品安非他命之犯行，辯稱：於八十八
    年七月間，伊在南勢角某撞球間，有一胡姓大哥前來推銷安非他命，價格為新臺
    幣（下同）一千元，伊當時身上僅有八百元，在場之甲○○就拿出二百元，而與
    伊共同出資購買安非他命，所購得安非他命由伊保管，再取出與甲○○共同施用
    ，並非轉讓云云；另證人甲○○亦於本院審理時附和其詞稱：伊確實在八十八年
    七月間，幫被告乙○○出資一、二百元共同購買安非他命後共同施用之云云（見
    本院八十九年元月十八日審判筆錄）。然查：有關被告於八十八年七月間起，連
    續多次無償提供安非他命予甲○○施用而轉讓第二級毒品安非他命之事實，已據
    被告於警訊及檢察官偵查中供承不諱（見被告於八十八年九月二十二日警訊筆錄
    、同年九月二十三日檢察官訊問筆錄），核與證人甲○○於警訊及於檢察官偵查
    中指述情節均相符合（見甲○○於八十八年九月二十二日警訊筆錄及同年月二十
    三日檢察官訊筆錄）；即證人甲○○於本院審理時亦曾供承：安非他命係乙○○
    給伊的，是從八十八年七月間至同年九月中旬止，在撞球間及內湖的工地給伊等
    語（見本院八十九年元月十八日審判筆錄）；且查：被告及證人甲○○於警訊及
    檢察官偵查中均未曾提及曾共同出資購買安非他命之情；其中被告於警訊時復供
    承：所持有安非他命係以每包二千元之代價向胡大哥購買云云，此復與其於本院
    審理中所辯述價格有所不符，益見被告及證人於本院審理中所辯：係共同出資購
    買安非他命云云，無非事後卸責及迴護之詞，均不足憑採。本件事證明確，被告
    犯行洵堪認定，應依法論科。
二、核被告所為，係犯毒品危害防制條例第八條第二項之轉讓第二級毒品罪。其先後
    數次轉讓行為，時間緊接，手法相同，且均觸犯構成要件同一之罪名，顯係基於
    概括犯意反覆為之，為連續犯，應依刑法第五十六條之規定論以一罪，並加重其
    刑。爰審酌被告前曾因竊盜案件，於八十五年十月九日經判決有期徒刑七月，緩
    刑三年確定，有臺灣高等法院檢察署刑案紀錄簡覆表附卷可稽，其於前案緩刑期
    間，仍不知警惕，再為本案犯行，其犯罪之手段、所生之危害、於犯罪後雖一度
    供承犯行，惟嗣又否認及其他一切情狀，量處如主文所示之刑，以資懲儆。至於
    扣案之如事實欄所示之安非他命等物，係被告及證人甲○○施用毒品安非他命所
    用，尚與本案轉讓毒品罪行無關，自無從於本案宣告沒收，附此敘明。
據上論斷，應依刑事訴訟法第四百五十二條、第二百九十九條第一項前段，毒品危害
防制條例第八條第二項、刑法第十一條前段、第五十六條，判決如主文。
本案經檢察官李學到庭執行職務
中      華      民      國    八十九    年      一      月    二十五    日
                                  臺灣士林地方法院刑事第三庭
                                      法  官
右正本證明與原本無異。
如不服本判決，應於判決送達後十日內，向本院提出上訴狀。
附錄本案論罪科刑法條全文
毒品危害防制條例第八條第二項：
轉讓第二級毒品者，處六月以上五年以下有期徒刑，得併科新臺幣七十萬元以下罰金
。


司法院資訊處製作；財團法人民間司法改革基金會備份。
